【裁判字號】    97,易,1024
【裁判日期】    970702
【裁判案由】    竊盜
【裁判全文】
臺灣彰化地方法院刑事判決              97年度易字第1024號
公  訴  人  臺灣彰化地方法院檢察署檢察官
被      告  乙○○
                    （現於臺灣彰化監獄彰化分監執行中）
            丁○○
                    （現於臺灣雲林第二監獄執行中）
上列被告因竊盜案件，經檢察官提起公訴（97年度偵字第3600、
3991、4297號），本院依簡式審判程序判決如下：
    主  文
乙○○竊盜，累犯，處有期徒刑伍月。又共同竊盜，累犯，處有
期徒刑肆月。應執行有期徒刑捌月。
丁○○共同竊盜，處有期徒刑月，如易科罰金，以新臺幣壹仟
元折算壹日。
    事  實
一、乙○○前因竊盜案件，經本院以95年度彰簡字第585 號判決
    判處有期徒刑3 月，又因違反毒品危害防制條例案件，經本
    院以95年度訴字第1266號判決判處有期徒刑7 月，嗣經臺灣
    高等法院臺中分院以95年度上訴字第2733號判決駁回上訴而
    確定，上開二案經送監接續執行，嗣經減刑，甫於民國96年
    7 月16日縮短刑期期滿執行完畢。丁○○前因施用毒品案件
    ，經本院以92年度訴字第1355號判決判處應執行有期徒刑1
    年3 月確定；再於93年間，因施用毒品、竊盜案件，分別經
    臺灣高等法院臺中分院以93年度上訴字第1571號判決及本院
    以93年度易字第789 號判決處有期徒刑1 年8 月、4 月確定
    ，上開3 案嗣另定其應執行刑為有期徒刑3 年2 月確定，甫
    於96年6 月5 日因縮短刑期假釋出監，於96年8 月7 日縮短
    刑期期滿（嗣該假釋於97年4 月1 日經法務部撤銷）。詎均
    不知警惕，先後為下列行為：
  (一)乙○○於97年1 月16日下午5 時許，在彰化縣和美鎮道○路
    407 號前，見丙○○所有車牌號碼HA5-176 號重型機車停放
    該處，竟意圖為自己不法之所有，以自備鑰匙開啟機車電門
    之方式，竊取該輛機車得手。
  (二)乙○○另於97年1 月21日上午9 時許，騎乘竊得之車牌號碼
    LBF-055 號重型機車（該部分竊盜犯行另案審理中）搭載丁○○，行經彰化縣線西鄉○○村○○路140 號前，見甲○○
    所有工字鐵1 塊（重約25公斤）放在該址門前，竟意圖為自
    己不法之所有，並基於竊盜之犯意聯絡，由乙○○徒手將工
    字鐵1 塊搬上機車腳踏板，丁○○則在機車上把風，以此方
    式竊取該工字鐵1 塊得手。嗣為甲○○之姊李素琴發現，上
    前盤問，乙○○隨即搭載丁○○逃離現場。
二、案經彰化縣警察局和美分局報告臺灣彰化地方法院檢察署檢
    察官偵查起訴。
    理  由
一、本件被告乙○○、丁○○所涉為死刑、無期徒刑、最輕本刑
    為3 年以上有期徒刑或高等法院管轄第一審案件以外之罪，
    並於本院行準備程序時就被訴事實為有罪之陳述，本院合議
    庭依刑事訴訟法第273 條之1 第1 項規定，裁定改由受命法
    官獨任行簡式審判程序，先予敘明。
二、前揭犯罪事實，業據被告二人於警詢、偵訊及本院審理時坦
    承不諱（見警卷、97年度偵字第3600號卷第4 、19頁、本院
    97年6 月18日審判筆錄），核與證人即被害人甲○○、丙○○證述（見警卷）、證人李素琴證述（見警卷、97年度偵字
    第3600號卷第13頁）相符，並有監視器翻拍畫面9 張、現場
    照片5 張、彰化縣警察局車輛尋獲電腦輸入單1 紙附卷可稽
    （均見警卷），堪認被告自白與事實相符。綜上，本件事證
    已臻明確，被告二人犯行均堪認定，應予依法論科。
三、論罪科刑之理由：
  (一)核被告乙○○、丁○○所為，均係犯刑法第320 條第1 項竊
    盜罪。被告乙○○所犯上開二罪，犯意各別，行為互殊，應
    予分論併罰。被告乙○○與丁○○就上開事實欄一、(二)所示
    竊盜犯行，有犯意聯絡及行為分擔，應論以共同正犯。
  (二)被告乙○○前因竊盜案件，經本院以95年度彰簡字第585 號
    判決判處有期徒刑3 月，又因違反毒品危害防制條例案件，
    經本院以95年度訴字第1266號判決判處有期徒刑7 月，嗣經
    臺灣高等法院臺中分院以95年度上訴字第2733號判決駁回上
    訴而確定，上開二案經送監接續執行，嗣經減刑，甫於96年
    7 月16日縮短刑期期滿執行完畢，有臺灣高等法院被告前案
    紀錄表可稽，被告於有期徒刑執行完畢後5 年內又故意再犯
    本案之二罪，為累犯，應依刑法第47條第1 項規定，各加重
    其刑。
  (三)被告丁○○於92年間曾因施用毒品案件，經臺灣彰化地方法
    院檢察署檢察官提起公訴，並經本院以92年度訴字第1355號
    刑事判決判處應執行有期徒刑1 年3 月確定；再於93年間，
    因施用毒品、竊盜案件，分別經臺灣高等法院臺中分院院以
    93年度上訴字第1571號刑事判決及本院以93年度易字第789
    號刑事判決判處有期徒刑1 年8 月、4 月確定，嗣上開3 案
    另定其應執行刑為有期徒刑3 年2 月確定，甫於96年6 月5
    日因縮短刑期假釋出監，並於96年8 月7 日縮短刑期期滿，
    惟上開假釋業經撤銷，有臺灣高等法院被告前案紀錄表足按
    ，上開假釋既經撤銷，則應繼續執行殘刑，於殘刑未執行完
    畢之前，上開刑期不能視為已執行完畢，而被告丁○○本件
    竊盜犯行之犯罪時間分別為97年1 月21日，係於上開殘刑未
    執行完畢之前所犯，並非於前案有期徒刑之執行完畢後5 年
    以內故意再犯本件之罪，是被告丁○○所為並不成立累犯，
    併此敘明。
  (四)爰審酌被告二人前均有多項竊盜前科，仍不知警惕，又為貪
    圖私利，被告乙○○係竊取他人機車，並另與被告丁○○共
    同竊取他人之工字鐵，渠等所為顯然漠視法令，不知尊重他
    人財產法益，且迄未與被害人達成和解或賠償損害，行為實
    不足取，惟其等犯後均坦承犯行，態度良好，暨考量其智識
    程度、生活狀況等一切情狀，認公訴人就各次犯行均請求量
    處有期徒刑8 月之刑，衡諸被害人所受財產損失程度，尚嫌
    稍重，爰分別量處如主文所示之刑，並就被告乙○○部分定
    其應執行刑，暨就被告丁○○部分諭知易科罰金之折算標準
    ，以資懲儆。
據上論斷，應依刑事訴訟法第273 條之1 第1 項、第299 條第1
項前段，刑法第28條、第320 條第1 項、第47條第1 項、第51條
第5 款、第41條第1 項前段，刑法施行法第1 條之1 第1 項、第
2 項前段，判決如主文。
本案經檢察官余建國到庭執行職務。
中    華    民    國    97    年    7     月    2     日
                  刑事第五庭  法  官  楊舒嵐
以上正本證明與原本無異。
如不服本判決，應於判決送達後10日內，向本院提出上訴書狀，
上訴書狀應「敘述具體上訴理由」，並按他造當事人之人數附繕
本。「切勿逕送上級法院」。
告訴人或被害人對於判決如有不服具備理由請求檢察官上訴者，
其上訴期間之計算係以檢察官收受判決正本之日期為準。
中    華    民    國    97    年    7     月    3     日
                              書記官  張木松
附錄論罪科刑法條：
中華民國刑法第320條第1項
（普通竊盜罪、竊佔罪）
意圖為自己或第三人不法之所有，而竊取他人之動產者，為竊盜
罪，處 5 年以下有期徒刑、拘役或 5 百元以下罰金。


司法院資訊處製作；財團法人民間司法改革基金會備份。
